# 汇算清缴缴纳所得税和年底计提的所得税费用不一致

提问人：yoyo11enjoy 时间：2020-12-10 17:33:08
各位大佬 请教一下 如果企业所得税汇算清缴缴纳的所得税和年底计提的所得税费用不一致 必须要通过“以前年度损益调整科目”吗？ 然后调整当年报表期初数吗？ 还是可以直接通过所得税费用科目核算？产生不一致的原因是年底计提的绩效次年汇算清缴没有全部发放完毕

回答人：chenyiwei
“产生不一致的原因是年底计提的绩效次年汇算清缴没有全部发放完毕”，如是，则没有发放完毕的原因是什么？导致该情况出现的原因在报告年度的年末资产负债表日是否已经存在？还是在下一年度汇算清缴期间新出现的问题导致？